臺灣彰化地方法院刑事判決　　　　　　 94年度簡上字第130號
公　訴　人　臺灣彰化地方法院檢察署檢察官
上　訴　人
即　被　告　甲○○
上列上訴人因竊盜案件，不服本院九十四年度彰簡字第五五七號
，中華民國九十四年七月七日第一審簡易判決（九十四年度偵字
第四六六八號），提起上訴，本院管轄之第二審合議庭裁定依簡
式審判程序審理，判決如下：
    主      文
上訴駁回。
甲○○緩刑貳年。
    事實及理由
一、本案經本院審理結果，認第一審判決認事用法及量刑均無不
    當，應予維持，並引用第一審判決書記載，事實、證據及理
    由（如附件）。
二、按除被告所犯為死刑、無期徒刑、最輕本刑為三年以上有期
    徒刑之罪或高等法院管轄第一審案件者外，於前條第一項程
    序進行中，被告先就被訴事實為有罪之陳述時，審判長得告
    知被告簡式審判程序之旨，並聽取當事人、代理人、辯護人
    及輔佐人之意見後，裁定進行簡式審判程序，刑事訴訟法第
    二百七十三條之一第一項定有明文。本件被告甲○○所涉係
    死刑、無期徒刑、最輕本刑為三年以上有期徒刑之罪或高等
    法院管轄第一審案件以外之罪，並於本院行準備程序時就被
    訴事實為有罪之陳述，本院合議庭依前揭規定，經評議結果
    ，裁定行簡式審判程序。
三、上訴人即被告上訴意旨略以：被告甲○○已與被害人乙○○
    達成民事和解，原審未予詳查，遽為論罪科刑，顯有違誤，
    為此提起上訴，請求撤銷原判決，另為無罪之判決云云。經
    查：被告甲○○自民國（下同）九十四年五月二十二日某時
    許起至同年六月十一日八時許止，在其位於彰化縣彰化市○
    ○里○○○路二六八號三樓之住處，連續竊取被害人置放於
    皮包內之台新國際商業銀行現金卡並盜領被害人款項之事實
    ，業據其於警訊、偵查中及本院審理時供承不諱，核與被害
    人乙○○於警訊中之供述情節相符，復有台新國際商業銀行
    Ｙｏｕｂｅ金交易紀錄查詢單一紙可資佐證，本件犯罪事證
    明確，被告犯行堪以認定，原審據以論罪科刑，核無違誤或
    不當之處，被告上訴為無理由，應予駁回。惟審酌被告前未
    曾受有期徒刑以上刑之宣告，有臺灣高等法院被告全國前案
    紀錄表附卷可參，念其素行尚佳，因一時疏忽而罹刑章，且
    其事後亦與被害人達成民事和解，取得被害人諒解，有和解
    書一份附卷可稽。則被告經此次科刑之判決，當知警惕，應
    無再犯之虞，本院因認對被告所宣告之刑，以暫不執行為適
    當，乃併予宣告緩刑二年，以勵自新。
據上論斷，應依刑事訴訟法第四百五十五條之一第一項、第三項
、第二百七十三條之一第一項、第三百七十三條、第三百六十八
條，刑法第七十四條第一款，判決如主文。
本案經檢察官洪紹文到庭執行職務。
中　　華　　民　　國　　94　　年　　10　　月　　11　　日
                  刑事第一庭    審判長法  官  葉榮郎
                                      法  官  陳秋錦
                                      法  官  唐中興
以上正本證明與原本無異。
本件不得上訴。
中　　華　　民　　國　　94　　年　　10　　月　　11　　日
                                      書記官  吳金良
